臺灣桃園地方法院民事裁定
                                   110年度司繼字第2658號
聲  請  人  鄭仁壽律師


被  繼承人  徐自強(亡)


上列聲請人聲請酌定代管遺產之管理報酬費用事件，本院裁定如
下：
    主    文
聲請人管理被繼承人之遺產報酬合計為新臺幣伍萬伍仟元，由被
繼承人徐自強之遺產負擔。
聲請人管理被繼承人之遺產代墊費用合計為新臺幣柒仟玖佰壹拾
捌元，由被繼承人徐自強之遺產負擔。
聲請程序費用新臺幣壹仟元由被繼承人徐自強之遺產負擔。
    理    由
一、按遺產管理人得請求報酬，其數額由親屬會議按其勞力及其
    與被繼承人之關係酌定之；親屬會議不能召開或召開有困難
    時，依法應經親屬會議處理之事項，由有召集權人聲請法院
    處理之，民法第1183條、第1132條第2 項前段規定甚明。次
    按，關於遺產管理、分割及執行遺囑之費用，由遺產中支付
    之，民法第1150條前段亦有明文。復按法院處理應經親屬會
    議處理之民法第1183條所定遺產管理人報酬之酌定，得調查
    遺產管理人所為遺產管理事務之繁簡及被繼承人之遺產收益
    狀況，此觀非訟事件法第167 條規定甚明。是就法院選任之
    遺產管理人之報酬，應按遺產管理人與被繼承人之關係、管
    理事務之繁簡、遺產狀況及其他情形斟酌定之。末按遺產管
    理人應作成管理財產目錄，並應經公證人公證，其費用由被
    繼承人之財產負擔之，家事事件法第141 條準用同法第148
    條規定。
二、本件聲請意旨略以：聲請人前經鈞院以109 年度司繼字第68
    9 號民事裁定選任為被繼承人徐自強之遺產管理人，已將其
    遺產整理完畢，並將全部債務清償，今期滿並無任何債權人
    債權人及受遺贈人像遺產管理人申報，為此聲請人請求鈞院
    准予核定遺產管理人之費用報酬等語。
三、經查，本件聲請人主張其經本院109 年度司繼字第689 號民
    事裁定選任為被繼承人徐自強之遺產管理人，並經本院109
    年度司繼字第689 號裁定、109 年司家催字第157 號裁定對
    其大陸地區以外繼承人、債權人及受遺贈人為公示催告，且
    因第三人大賀建設有限公司依土地法第34條之1 購買被繼承
    人徐自強所有坐落於桃園市○○區○○段00000000地號（下稱系
    爭土地）之持分土地，聲請人因而取得系爭土地之買賣價金
    新臺幣（下同）521,897 元等節，除業經本院調閱前開卷宗
    查核屬實外，並有聲請人提出不動產買賣契約書影本、領取
    對價明細表影本及第三人大賀建設有限公司開立予聲請人之
    支票影本為證。茲本院審酌遺產管理人執行職務複雜之程度
    及其所進行之遺產管理工作內容，包括閱卷、公示催告、搜
    索被繼承人之遺產、編製遺產清冊，多屬例行性之事務，且
    參以本件遺產管理時間至今已歷時1 年多，而本件又無後續
    遺產須管理等一切情狀，暨聲請人擔任無人承認繼承遺產之
    遺產管理人，與財團法人法律扶助基金會律師同樣具有公益
    性質，依法扶酬金計付標準表，原則上每件訴訟案件約2 至
    3 萬元，並審酌本件被繼承人之遺產總額( 土地買賣價金與
    存款) 總計1,065,921 元乙節，認本件核予遺產管理人之報
    酬以5 萬5 仟元為適當。又聲請人主張於代管遺產期間，因
    管理遺產而墊付之費用（含地價稅、房屋稅、公示催告費用
    、土地建物謄本、印鑑登記、印鑑證明、補發台銀存摺費用
    ）總計7,918 元乙節，業據聲請人提出單據影本在卷可稽，
    亦應予准許，爰裁定如主文。另本件聲請費1,000 元，已另
    於首揭主文第三項中諭知，併予敘明。
四、如不服本裁定應於送達後10日內向本院提出抗告狀，並應繳
    納抗告裁判費新臺幣1,000 元整。
中　　華　　民　　國　 110　　年　　12　　月　　3 　　日
                   家事法庭司法事務官　蔡淑蘭
以上正本係照原本作成